【裁判字號】    99,上訴,722
【裁判日期】    990412
【裁判案由】    違反毒品危害防制條例
【裁判全文】
臺灣高等法院臺中分院刑事判決         99年度上訴字第722號
上  訴  人
即  被  告  甲○○
上列上訴人因違反毒品危害防制條例案件，不服臺灣彰化地方法
院99年度訴字第34號中華民國99年2 月11日第一審判決（起訴案
號：臺灣彰化地方法院檢察署98年度毒偵字第2258號），提起上
訴，本院判決如下：
    主  文
上訴駁回。
    理  由
一、按「不服地方法院之第一審判決而上訴者，應向管轄第二審
    之高等法院為之。上訴書狀應敘述具體理由。上訴書狀未敘
    述上訴理由者，應於上訴期間屆滿後20日內補提理由書於原
    審法院。逾期未補提者，原審法院應定期間先命補正」、「
    第二審法院認為上訴書狀未敘述理由或上訴有第362條前段
    之情形，應以判決駁回之。但其情形可以補正而未經原審法
    院命其補正者，審判長應定期間先命補正」，民國96年7月4
    日修正公布、同年月6日施行之刑事訴訟法第361條、第367
    條分別定有明文。職是，不服地方法院之第一審判決而上訴
    者，其上訴書狀應敘述具體理由，至於上訴理由是否具體，
    係屬第二審法院審查範圍，則不在命補正之列，此參照上開
    條文之修正理由自明。
二、再所稱具體理由，係指須就不服之判決為具體之指摘而言，
    如僅泛稱原判決認事用法不當或採證違法、判決不公等，均
    非具體理由（法院辦理刑事訴訟案件應行注意事項第162點
    參照）。復按「所謂具體理由，必係依據卷內既有訴訟資料
    或提出新事證，指摘或表明第一審判決有何採證認事、用法
    或量刑等足以影響判決本旨之不當或違法，而構成應予撤銷
    之具體事由，始克當之（例如：依憑證據法則具體指出所採
    證據何以不具證據能力，或依憑卷證資料，明確指出所為證
    據證明力之判斷如何違背經驗、論理法則）；倘僅泛言原判
    決認定事實錯誤、違背法令、量刑失之過重或輕縱，而未依
    上揭意旨指出具體事由，或形式上雖已指出具體事由，然該
    事由縱使屬實，亦不足以認為原判決有何不當或違法者（例
    如：對不具有調查必要性之證據，法院未依聲請調查亦未說
    明理由，或援用證據不當，但除去該證據仍應為同一事實之
    認定），皆難謂係具體理由，俾與第二審上訴制度旨在請求
    第二審法院撤銷、變更第一審不當或違法之判決，以實現個
    案救濟之立法目的相契合，並節制濫行上訴」（最高法院97
    年度台上字第892號判決意旨參照）。是如上訴理由書狀並
    未依據卷內訴訟資料，具體指摘原判決認事用法有何違法或
    不當之情形，即屬上訴未敘述具體理由。又上訴書狀未敘述
    具體理由者，其上訴即屬於刑事訴訟法第362條前段所定「
    上訴不合法律上之程式」之情形，第二審法院自應依同法第
    367條之規定，以判決駁回之。
三、本件上訴人即被告（下稱被告）甲○○因犯施用第一級毒品
    罪及施用第二級毒品罪，經原審分別判處有期徒刑1年、8月
    ，合併定應執行有期徒刑1年7月。而被告於上訴期間之99年
    3月15日向原審法院提出上訴狀，上訴理由略以：伊已將案
    情交代清楚，且犯後坦承犯行，態度良好，請准予從輕量刑
    云云。
四、按刑之酌減、量定及定執行刑等，為法院依實體法或程序法
    等相關規定，得依職權審酌、自由裁量之事項，不得任意指
    摘，必須具體表明原審判決所為自由裁量之行使，未合乎法
    律之目的，違背內部性界限，而屬權利濫用之違法，或違反
    比例原則、平等原則、公平正義等法則，始足當之，否則非
    屬具體理由，可逕由程序上予以駁回（最高法院71年3月2日
    71年度第3次刑事庭會議決議三之意旨參照）。
五、經查，原審判決就量刑及定應執行刑部分，已就「被告曾因
    施用毒品經送觀察、勒戒，仍未能戒斷，再犯本案之罪，顯
    然未能善體國家設置觀察、勒戒機構，協助毒品施用者戒除
    毒癮之良法美意，及其犯罪之動機、目的、品行、智識程度
    、所生危害，暨犯罪後坦承犯行，態度尚屬良好」等一切情
    狀（見原判決書第5 頁），詳加斟酌考量，尤其已就被告坦
    承犯行，犯後態度尚佳等有利被告之事項，特為審酌，並引
    為對被告量刑與定應執行刑之依據，又本院審酌被告先前另
    案所涉之施用毒品案件，被告前因施用第一級毒品、第二級
    毒品案件，經原審以91年度訴字第74號分別判處有期徒刑9
    月、8月，應執行有期徒刑1年4月確定；又因施用第一級毒
    品、第二級毒品案件，經臺灣臺中地方法院以92年度訴字第
    784號分別判處有期徒刑1年、7月，應執行有期徒刑1年6月
    確定，上開案件嗣經送監接續執行，於94年2月2日因縮短刑
    期假釋出監付保護管束；於假釋期間，復因施用第一級毒品
    、第二級毒品案件，經原審以95年度訴緝字第1號分別判處
    有期徒刑1年2月、8月，應執行有期徒刑1年8月確定，經減
    刑為有期徒刑7月、4月等情，有臺灣高等法院被告前案紀錄
    表1份在卷可稽，認原審就本件之量刑及定其應執行刑，合
    乎法律之目的，未違背內部性界限，無權利濫用之違法及違
    反比例原則、平等原則、公平正義等法則。被告上訴意旨執
    一己之主張指摘原判決量刑過重，顯不足採。綜上所述，被
    告提起上訴，固具備形式上之理由，但並未提出新事證以供
    調查，亦未依據卷內之訴訟資料，指摘原審判決有何足以影
    響判決本旨之不當或違法，而構成應予撤銷之具體事由，被
    告徒憑己意漫指原審判決不當，尚不足以動搖原審判決認定
    犯罪事實及量刑之基礎，難認係得上訴第二審之具體理由。
    依上揭說明，被告提起之第二審上訴為不合法律上程式，爰
    不經言詞辯論，判決駁回上訴。
據上論斷，應依刑事訴訟法第367 條前段、第372 條，判決如主
文。
中    華    民    國    99    年    4     月    12    日
            刑事第五庭  審判長法  官  趙  春  碧
                              法  官  賴  恭  利
                              法  官  何  秀  燕
以上正本證明與原本無異。
施用第一級毒品部分得上訴。
施用第二級毒品部分不得上訴。
如不服本判決應於收受送達後10日內，向本院提出上訴書狀，其
未敘述上訴理由者，並得於提起上訴後10日內向本院補提理由書
(均須按他造當事人之人數附繕本)「切勿逕送上級法院」。
                              書記官  郭  振  祥
中    華    民    國    99    年    4     月    12    日

司法院資訊處製作；財團法人民間司法改革基金會備份。
